

Daniel Fernandes Gomes

Endereço para acessar este CV: http://lattes.cnpq.br/6981796378162362 Última atualização do currículo em 02/01/2015

Graduado em Geoprocessamento pela Universidade Federal de Santa Maria (UFSM). Atualmente está cursando o Técnico em Meio Ambiente (UFSM), participante de projeto aplicado a recursos hídricos (UFSM), além de ser monitor da cadeira de Geoprocessamento, que compõe o sétimo semestre da Engenharia Civil da Universidade da Região da Campanha (URCAMP). Tem experiência na área de Meio Ambiente e Geoprocessamento, atuando principalmente nos seguintes temas: Gestão e Manejo Integrado de Bacias Hidrográficas, Gestão Territorial, Modelagem Dinâmica Espacial, Modelagem Numéria do Terreno (MNT), Sensoriamento Remoto e Sistema de Informações Geográficas. (Texto informado pelo autor)

Identificação

Nome Daniel Fernandes Gomes **

Nome em citações bibliográficas GOMES, D. F.

Endereço

Formação acadêmica/titulação

2015 Mestrado em andamento em Sensoriamento Remoto (Conceito CAPES 4).

Universidade Federal do Rio Grande do Sul, UFRGS, Brasil. Orientador:

Dejanira Luderitz Saldanha.

2011 - 2014 Graduação em Geoprocessamento.

Universidade Federal de Santa Maria, UFSM, Brasil.

Título: USO DE GEOTECNOLOGIAS COMO SUBSÍDIO À GESTÃO AMBIENTAL NO

COMPLEXO EÓLICO CERRO CHATO, SANT ANA DO LIVRAMENTO (RS).

Orientador: Alessandro Carvalho Miola.

2014 Curso técnico/profissionalizante em andamento.

Universidade Federal de Santa Maria, UFSM, Brasil.

2003 - 2008 Ensino Médio (2º grau).

General Neto.

Formação Complementar

2014 Extensão universitária em Leitura em Inglês - Gêneros Acadêmicos. (Carga

horária: 40h).

Universidade Federal de Santa Maria, UFSM, Brasil.

2014 - 2014 Extensão universitária em AutoCAD aplicado a topografia. (Carga horária:

4h).

Universidade Federal de Santa Maria, UFSM, Brasil.

02/01/2015	Currículo do Sistema de Currículos Lattes (Daniel Fernandes Gomes)
2014 - 2014	Cadastro Ambiental Rural. (Carga horária: 20h). Universidade Federal de Santa Maria, UFSM, Brasil.
2014 - 2014	Planejamento, Manejo e Gestão de Bacias. (Carga horária: 40h). Agência Nacional de Águas.
2014 - 2014	Caminho das Águas. (Carga horária: 40h). Agência Nacional de Águas.
2014 - 2014	Comitê de Bacia:O que é que faz. (Carga horária: 20h). Agência Nacional de Águas.
2014 - 2014	Lei das Águas. (Carga horária: 20h). Agência Nacional de Águas.
2014 - 2014	Aplicações GNSS e retirada ART. (Carga horária: 4h). Universidade Federal de Santa Maria, UFSM, Brasil.
2014 - 2014	Codificação de Bacias Hidrográficas pelo Método Ot. (Carga horária: 20h). Agência Nacional de Águas.
2014 - 2014	monitoramento de qualidade de água em rios e reser. (Carga horária: 40h). Agência Nacional de Águas.
2013 - 2013	Extensão universitária em Topografia Com Ênfase na Prática. (Carga horária: 20h). Universidade Federal de Santa Maria, UFSM, Brasil.
2013 - 2013	Processamento para georreferenciamento. (Carga horária: 4h). Universidade Federal de Santa Maria, UFSM, Brasil.
2013 - 2013	ArcGis. (Carga horária: 4h). Universidade Federal de Santa Maria, UFSM, Brasil.

Atuação Profissional

Centrais Elétricas do Sul do Brasil, ELETROSUL, Brasil.

Vínculo institucional

2014 - 2014 Vínculo: Estagiário, Enquadramento Funcional: Monitoramento Ambientlal,

Carga horária: 30

Universidade da Região da Campanha, URCAMP, Brasil.

Vínculo institucional

2014 - Atual Vínculo: Monitor, Enquadramento Funcional: Monitor da cadeira de

Geoprocessamento, Carga horária: 2

Outras informaçõesMonitor da cadeira de Geoprocessamento, disciplina esta, que faz parte do 7º

semestre da Engenharia Civil

Universidade Federal de Santa Maria, UFSM, Brasil.

Vínculo institucional

2012 - 2012 Vínculo: , Enquadramento Funcional:

Procampo Levantamentos Rurais, PROCAMPO, Brasil.

Vínculo institucional

2011 - 2011 Vínculo: Estagiário, Enquadramento Funcional: Geoprocessamento, Carga

horária: 10

Empresa de Melhoramentos Agropecuários, EMA, Brasil.

Vínculo institucional

2011 - Atual Vínculo: Sócio-Proprietário, Enquadramento Funcional: Monitoramento

Ambiental e Geoprocessamento, Carga horária: 20

Outras informações

SÓCIO-PROPRIETÁRIO DA EMPRESA DE MELHORAMENTOS AGROPECUÁRIOS-EMA CNPJ:04.915.170/0001-57

Projetos de pesquisa

2014 - Atual

2012 - 2012

SUPORTE AO DESENVOLVIMENTO DE PROJETOS DE RECURSOS HÍDRICOS

Descrição: OBJETO/OBJETIVOS Geral Proporcionar uma maior aproximação entre as pesquisas desenvolvidas nas universidades e as reais necessidades dos usuários, tomadores de decisão, operadores, técnicos e outros atores da gestão dos recursos hídricos e saneamento ambiental Objetivos específicos - Ter um laboratório de investigação para observar as reais necessidades de capacitação dos alunos da UFSM, - Articular a execução de projetos de pesquisa, ensino e extensão dos professores atuantes na área com as necessidades reais no Brasil. - Proporcional um campo de estudo realístico para os alunos do curso de graduação e pós-graduação da UFSM. - Suprir a carência técnica em diferentes níveis da aplicação da Gestão integrada dos Recursos Hídricos..

Situação: Em andamento; Natureza: Pesquisa.

Alunos envolvidos: Graduação: (18) / Mestrado acadêmico: (3).

Integrantes: Daniel Fernandes Gomes - Integrante / Elvis Carissimi - Integrante / Daniel Gustavo Allasia Piccilli - Coordenador / Rutineia Tassi - Integrante / Cristiano Niederauer da Rosa - Integrante.

Medidor eletrônico do nível de água em rio e barragens rurais, suprido a energia fotovoltaica

Descrição: O objetivo principal deste projeto foi conceber, desenvolver e implantar um sistema eletrônico de monitoramento de nível de rios e barragens, especialmente em áreas de consumo e uso agrícola da água desses mananciais. Esse mecanismo está fundamentado na elevação do nível da água dos rios e barragens, quando há ocorrência de chuvas intensas, frequente e prolongadas. Além da concepção e implementação do sistema, o projeto visa identificar as microbacias de maior contribuição hídrica para a formação das enchentes nas áreas de várzea e, com base nesta informação, fixar sensores medidores dos níveis das águas dos rios, de maneira que se possa registrar o tempo que a água leva para atingir os níveis críticos de segurança. O sistema tem por premissa a autonomia ininterrupta de funcionamento, mantendo-se, somente, através de armazenamento e distribuição controlada da alimentação fotovoltaica de placas geradoras, sensíveis a luz (sol, ou claridade de dias nublados)..

Situação: Concluído; Natureza: Pesquisa.

Alunos envolvidos: Graduação: (1) / Mestrado acadêmico: (1).

Integrantes: Daniel Fernandes Gomes - Integrante / Alessandro Carvalho Miola - Coordenador / Cícero Urbanetto Nogueira - Integrante / Natanael da Silva Fim - Integrante.

Áreas de atuação

1.	Grande área: Ciências Exatas e da Terra / Área: Geociências / Subárea: Sistema de Informações Geográficas.
2.	Grande área: Ciências Exatas e da Terra / Área: Geociências / Subárea: Sensoriamento Remoto.
3.	Grande área: Ciências Exatas e da Terra / Área: Geociências / Subárea: Gestão Ambiental.
4.	Grande área: Ciências Exatas e da Terra / Área: Geociências / Subárea: Topografia.
5.	Grande área: Ciências Exatas e da Terra / Área: Geociências / Subárea: Hidrologia.

Idiomas

Espanhol	Compreende Bem, Fala Bem, Lê Bem, Escreve Bem.
Inglês	Compreende Razoavelmente, Fala Pouco, Lê Razoavelmente, Escreve Pouco.

Produções

Produção bibliográfica

Trabalhos completos publicados em anais de congressos

- **1.** GIOVANINI, A. ; PRINA, B. Z. ; TENTIN, R. ; **GOMES, D. F.** . ANÁLISE DA INUNDAÇÃO URBANA: ESTUDO DE CASO PARA URUGUAIANA/RS, EM JULHO 2014. In: 5ª SEMANA DA GEOMÁTICA, 2014, Santa Maria-RS. SEMANA DA GEOMÁTICA, 2014.
- **2.** BILUCA, V. L. ; **GOMES, D. F.** ; MIOLA, A. C. . O USO DE UM SMARTPHONE COMO FERRAMENTA DE GEOPROCESSAMENTO. In: 5^a SEMANA DA GEOMÁTICA, 2014, Santa Maria-RS. SEMANA DA GEOMÁTICA, 2014.

Resumos expandidos publicados em anais de congressos

- **1.** CRUXEN, C. S. ; **GOMES, D. F.** ; MENEZES, L. M. ; SILVEIRA, G. E. . Análise e recomendações em um sistema de produção familiar. In: Siepex, 2013, Santana do Livramento. 3º Salão Integrado de Ensino, Pesquisa e Extensão, 2013.
- **2.** AIMON, J. G. S.; **GOMES, D. F.**; GIOVANINI, A.; OPAZ, J.; MIOLA, A. C. . Análise de Uso Urbano na Avenida Rio Branco Através de um SIstema de Informações Geográficas. In: Jornada de Pesquisa e Extensão, 2013, Santa Maria-RS. Jornada de Pesquisa e Extensão 2013, 2013.
- **3. GOMES, D. F.**; VIER, L. P.; BILUCA, V. L.; MONGUILHOTT, M. . Caracterização Morfológica e Hidrográfica da Microbacia da Sanga de Areia. In: Jornada de Pesquisa e Extensão, 2013, Santa Maria-RS. Jornada de Pesquisa e Extensão 2013, 2013.
- **4. GOMES, D. F.**; SEBEM, E.; DIFRANCANI, D. I. . Exemplos de Geoprocessamento Aplicado a Geociências. In: Jornada Acadêmica Integrada, 2011, Santa Maria-RS. Jornada Acadêmica Integrada, 2011.

Resumos publicados em anais de congressos

Apresentações de Trabalho

- 1. **GOMES, D. F.**; MIOLA, A. C. . USO DO SISTEMA DE INFORMAÇÕES GEOGRÁFICAS COMO SUBSÍDIO À GESTÃO DE RESÍDUOS DA CONTRUÇÃO CIVIL NO COMPLEXO EÓLICO CERRO CHATO, SANTANA DO LIVRAMENTO (RS). 2014. (Apresentação de Trabalho/Congresso).
- **2. GOMES, D. F.**; VIER, L. P.; BILUCA, V. L.; MONGUILHOTT, M. . Caracterização Morfológica e Hidrográfica da Microbacia da Sanga de Areia. 2013. (Apresentação de Trabalho/Outra).
- **3. GOMES, D. F.**; SEBEM, E.; DIFRANCANI, D. I. . Exemplos de Geoprocessamento Aplicado a Geociências. 2011. (Apresentação de Trabalho/Outra).

Eventos

Participação em eventos, congressos, exposições e feiras

- 1. III Congresso Internacional de Educação Ambiental. 2014. (Congresso).
- 2. III Seminário dos Impactos da Agricultura nos Recursos Hídricos. 2014. (Seminário).
- 3. II Fórum de Geo-Bio-Hidrologia. 2014. (Seminário).
- 4. IX Seminário Municipal do Meio Ambiente. 2014. (Seminário).
- 5. II Semana Acadêmica do curso de Tecnologia em Geoprocessamento. 2014. (Outra).
- 6. 5ª Semana da Geomática. 2014. (Outra).
- 7. II Semana Acadêmica do Curso Técnico em Meio Ambiente. 2013. (Seminário).
- 8. 1ª Semana Acadêmica do curso de Tecnologia em Geoprocessamento. 2013. (Seminário).
- 9. III Simpósio Brasileiro de Geomática. 2012. (Simpósio).
- **10.** Ciclo de Palestras com ênfase no Agronegócio. 2010. (Seminário).
- 11. VIII Fórum de Fruticultura da Metade Sul do RS. 2009. (Outra).

Inovação

Projetos de pesquisa

Página gerada pelo Sistema Currículo Lattes em 02/01/2015 às 12:10:26

Imprimir currículo